臺灣板橋地方法院刑事判決　　　　　　　99年度訴字第3753號
公　訴　人　臺灣板橋地方法院檢察署檢察官
被　　　告　呂佩庭
上列被告因違反毒品危害防制條例案件，經檢察官提起公訴（99
年度毒偵字第7823號），被告於準備程序中就被訴事實為有罪之
陳述，經告知簡式審判程序之旨，並聽取當事人之意見後，本院
合議庭裁定由受命法官獨任進行簡式審判程序，判決如下：
    主  文
呂佩庭施用第一級毒品，處有期徒刑壹年。
    事  實
一、呂佩庭前於民國98年間，因施用毒品案件，經本院以98年度
    毒聲字第578 號裁定送觀察、勒戒後，認無繼續施用毒品之
    傾向，於98年7 月14日執行完畢釋放出所，並經臺灣板橋地
    方法院檢察署檢察官以98年度毒偵字第2326、2469、3495、
    4017號為不起訴處分確定。詎猶不知悔改，於前開觀察、勒
    戒執行完畢釋放後5 年內，基於施用第一級毒品海洛因及第
    二級毒品甲基安非他命之犯意，於99年8 月19日17時許，在
    臺北縣板橋市（現改制為新北市板橋區○○○路某處，以將
    海洛因及甲基安非他命混合後置於玻璃球內燒烤吸食其煙霧
    之方式，同時施用第一級毒品海洛因及第二級毒品甲基安非
    他命1 次。嗣因另案通緝為警查獲，經警於同年月20日15時
    15分許，得其同意採尿送驗後，呈鴉片類嗎啡及甲基安非他
    命陽性反應，而悉上情。
二、案經臺北縣政府（現改制為新北市政府，下同）警察局海山
    分局報告臺灣板橋地方法院檢察署檢察官偵查起訴。
    理  由
一、本件被告呂佩庭所犯為死刑、無期徒刑、最輕本刑為3 年以
    上有期徒刑以外之罪，且非高等法院管轄第一審之案件，於
    本院準備程序進行中，被告就被訴事實為有罪之陳述，經告
    知被告簡式審判程序之旨，並聽取公訴人及被告之意見後，
    本院合議庭裁定由受命法官獨任進行簡式審判程序，合先敘
    明。
二、上揭犯罪事實，業據被告於偵查及本院審理中坦承不諱，且
    被告為警採尿送驗之結果，確呈第一級毒品海洛因之代謝物
    嗎啡及第二級毒品甲基安非他命之代謝物甲基安非他命陽性
    反應等情，有臺北縣政府警察局海山分局偵辦刑案採驗尿液
    委驗單、毒品案件尿液檢體編號及姓名對照表、受採證同意
    書尿液檢體監管紀錄表、臺灣檢驗科技股份有限公司99年9
    月9 日出具之編號：UL/2010/80696 號濫用藥物檢驗報告各
    1 紙附卷可稽，足見被告自白核與事實相符。公訴意旨雖認
    被告係分別施用海洛因及甲基安非他命，惟被告於本院審理
    中自承係將海洛因及甲基安非他命同時放在玻璃球內燒烤吸
    食等語，核諸被告此部分供述在客觀上尚非無可能，復查無
    其他積極事證足認被告確係分別施用海洛因及甲基安非他命
    ，爰依罪疑唯輕原則，認定被告係同時施用海洛因及甲基安
    非他命，是公訴意旨就此部分容有誤會，併此敘明。又被告
    前於98年間，因施用毒品案件，經本院以98年度毒聲字第57
    8 號裁定送觀察、勒戒後，認無繼續施用毒品之傾向，於98
    年7 月14日執行完畢釋放出所，並經臺灣板橋地方法院檢察
    署檢察官以98年度毒偵字第2326、2469、3495、4017號為不
    起訴處分確定等情，有臺灣高等法院被告前案紀錄表1 份在
    卷足憑，其於觀察、勒戒執行完畢釋放後5 年內再犯本件施
    用第一、二級毒品之罪，依毒品危害防制條例第23條第2 項
    之規定，即應依法追訴處罰。從而，本案事證明確，被告上
    開施用第一、二級毒品之犯行，洵堪認定，應依法論科。
三、按海洛因及甲基安非他命分屬毒品危害防制條例第2 條第2
    項第1 款、第2 款所規定之第一、二級毒品，核被告所為，
    係犯毒品危害防制條例第10條第1 項施用第一級毒品罪及同
    條第2 項施用第二級毒品罪。被告因施用毒品海洛因及甲基
    安非他命而持有該毒品之低度行為，為其施用之高度行為所
    吸收，不另論罪。又被告係將海洛因與甲基安非他命混合後
    置於玻璃球內同時施用，則其以1 施用行為同時觸犯施用第
    一級毒品及施用第二級毒品2 罪名，為想像競合犯，應依刑
    法第55條規定從一重之施用第一級毒品罪處斷；檢察官認被
    告係基於各別犯意所為，應予分論併罰，容有誤會。爰審酌
    被告前曾因施用毒品案件經觀察、勒戒之程序，並經法院多
    次判刑在案，竟猶不知悔改，復再犯本件施用毒品罪，顯然
    無視毒品對於其自身健康之戕害及對於社會安全與公共秩序
    之潛在危害，惟念及施用毒品固戕害個人健康至鉅，然就他
    人權益之侵害仍屬有限，兼衡其犯罪動機、目的、手段，且
    犯後坦承犯行之態度等一切情狀，量處如主文所示之刑。
據上論斷，應依刑事訴訟法第273 條之1 第1 項、第299 條第1
項前段，毒品危害防制條例第10條第1 項、第2 項，刑法第11條
前段、第55條，判決如主文。
本案經檢察官黃致中到庭執行職務。
中    華    民    國   100    年    1     月    19    日
                  刑事第十四庭  法  官  廖欣儀
以上正本證明與原本無異。
如不服本判決應於收受判決後10日內向本院提出上訴書狀，並應
敘述具體理由。其未敘述上訴理由者，應於上訴期間屆滿後20日
內向本院補提理由書（均須按他造當事人之人數附繕本）「切勿
逕送上級法院」。
                                書記官  顏偉林
中    華    民    國   100    年    1     月    19    日
附錄本案論罪科刑法條全文：
毒品危害防制條例第10條
施用第一級毒品者，處6 月以上5 年以下有期徒刑。
施用第二級毒品者，處3 年以下有期徒刑。